【裁判字號】    92,訴,331
【裁判日期】    920630
【裁判案由】    毒品危害防制條例
【裁判全文】
臺灣臺北地方法院刑事判決                          九十二年度訴字第三三一號
    公  訴  人  臺灣臺北地方法院檢察署檢察官
    被      告  甲○○
右列被告因違反毒品危害防制條例案件，經檢察官提起公訴（九十一年度毒偵字第一
五五一號），本院判決如左：
    主  文
甲○○施用第一級毒品，處有期徒刑捌月；又施用第二級毒品，處有期徒刑陸月。應
執行有期徒刑壹年。
    事  實
一、甲○○有竊盜、侵占、違反麻醉藥品管理條例及偽造文書等前科，前因施用第二
    級毒品安非他命案件，經本院於民國八十八年十月二十九日以八十八年度毒聲字
    第二七○九號裁定送觀察、勒戒後，因認無繼續施用毒品之傾向，由臺灣臺北地
    方法院檢察署檢察官於八十八年十一月三十日以八十八年度偵字第二五八號不起
    訴處分確定。其後，再因施用第一級毒品海洛因及第二級毒品安非他命，經臺灣
    板橋地方法院以八十九年度毒聲字第二一六八號裁定送觀察、勒戒，因認有繼續
    施用毒品之傾向，由臺灣板橋地方法院裁定令入戒治處所施以強制戒治一年，並
    經同院於九十年一月十九日以九十年度訴字第一○九號判決定應執行有期徒刑十
    月（海洛因部分有期徒刑八月，安非他命部分有期徒刑三月），於九十年五月二
    日確定（尚不構成累犯）。詎仍不知悔改，復分別基於施用第一級毒品海洛因及
    第二級毒品甲基安非他命之犯意，於九十一年三月十九日下午四時許及九十一年
    三月二十一日下午某時，在臺北縣新店市空軍公墓，以將安非他命置於錫箔紙上
    （未扣案）加火燒烤吸食所生煙氣之方式，施用第二級毒品甲基安非他命一次，
    及以海洛因摻入香菸之方式，施用第一級毒品海洛因一次。嗣於同年月二十二日
    凌晨五時許，為警在臺北縣新店市○○路○段碧潭路口，查獲其係通緝在案之通
    緝犯當場逮捕後，經採集尿液檢體（代碼編號：Ｇ一○三○三二）送請台灣檢驗
    科技股份有限公司檢驗結果，判定呈鴉片類之可待因、嗎啡及安非他命類之甲基
    安非他命陽性反應，而查悉其三犯毒品危害防制條例第十條之罪，乃由檢察官聲
    請本院於九十二年三月五日以九十二年度毒聲字第三七一號裁定令入戒治處所施
    以強制戒治一年，並經臺灣高等法院於九十二年四月二十二日以九十二年度毒抗
    字第一五八號駁回抗告確定。
二、案經臺北縣政府警察局新店分局報請臺灣臺北地方法院檢察署檢察官偵查起訴。
    理  由
一、右揭施用第一級毒品海洛因及第二級毒品甲基安非他命之事實，業據被告甲○○
    迭於警訊及本院審理中自白：「（問：你最近施用毒品是於何時？在何處？）最
    近一次是今（九一）年三月十九日下午十六時許，在新店市空軍公墓施用。（問
    ：施用何種毒品？）安非他命。（問：施用方式？）將少許之安非他命置於錫箔
    紙上，燒烤讓其產生煙霧，然後以紙幣捲成管狀當吸管，吸取煙霧」、「（問：
    對檢察官起訴的犯罪事實有何意見《告以要旨》？）海洛因和安非他命，我都有
    吃，我承認檢察官起訴的犯罪事實。」、「（問：何時施用海洛因？）九十二年
    三月二十一日下午在新店市空軍公墓施用。（問：如何施用海洛因？）摻在香煙
    內吸食」等語不諱（見九十一年度毒偵字第一五五一號偵查卷第三頁反面、第四
    頁正面、本院九十二年六月十三日訊問筆錄、九十二年六月二十六日審判筆錄）
    。而被告為警逮捕後，經採集其尿液檢體（代碼編號：Ｇ一○三○三二），送請
    台灣檢驗科技股份有限公司，以酵素免疫分析法（ＥＩＡ）初步檢驗，並以氣相
    層析／質譜儀法（ＧＣ／ＭＳ）進行確認檢驗之結果，判認呈甲基安非他命及嗎
    啡之陽性反應，有偵查卷附台北縣政府警察局新店分局偵辦毒品案件檢體代碼編
    號與姓名對照表、台灣檢驗科技股份有限公司濫用藥物實驗室出具之濫用藥物尿
    液檢驗報告各一紙可稽（同上偵查卷第五、六頁）。足認被告上開自白，確與事
    實相符。
二、按海洛因、甲基安非他命係分屬公告列管之第一級毒品及第二級毒品；施用海洛
    因、甲基安非他命之行為，應依毒品危害防制條例條例第十條第一項施用第一級
    毒品罪及第十條第二項施用第二級毒品罪論處。犯第十條之罪者，檢察官應先將
    被告送勒戒處所觀察、勒戒，其期間不得逾一個月。經觀察、勒戒後，無繼續施
    用毒品傾向者，應由檢察官為不起訴之處分。依前項規定為不起訴之處分後，五
    年內再犯第十條之罪，經觀察、勒戒後，認有繼續施用毒品之傾向或三犯以上者
    ，不適用前項之規定。但應由檢察官聲請法院裁定先令入戒治處所施以強制戒治
    。毒品危害防制條例第二條第二項第一款、第二款、第十條第二項、第二十條第
    一項、第二項、第三項分別定有明文。揆此，行為人前倘已因施用毒品案件，於
    觀察勒戒，並由檢察官為不起訴之處分後，五年內再犯同條例第十條之罪，經觀
    察、勒戒後，有繼續施用毒品之傾向者，即不適用毒品危害防制條例第二十條第
    一項、第二項之規定，應由檢察官聲請法院裁定令入戒治處所施以強制戒治，並
    將其持有、施用毒品之犯行，另行聲請簡易判決處刑或提起公訴。
三、查被告前因施用第二級毒品安非他命案件，經本院於八十八年十月二十九日以八
    十八年度毒聲字第二七○九號裁定送觀察、勒戒後，因認無繼續施用毒品之傾向
    ，由臺灣臺北地方法院檢察署檢察官於八十八年十一月三十日以八十八年度偵字
    第二五八號不起訴處分確定。其後復因施用海洛因及安非他命，經臺灣板橋地方
    法院八十九年度毒聲字第二一六八號裁定送觀察、勒戒後，因認有繼續施用毒品
    之傾向，由臺灣板橋地方法院裁定令入戒治處所施以強制戒治一年，並經同院於
    九十年一月十九日以九十年度訴字第一○九號判處定應執行有期徒刑十月（海洛
    因部分有期徒刑八月，安非他命部分有期徒刑三月），甫於九十年五月二日確定
    等情，有臺灣高等法院被告全國前案紀錄表可考。其先後二次施用毒品，經檢察
    官為不起訴處分及法院判刑確定後，因三犯本件施用第一級毒品海洛因及第二級
    毒品甲基安非他命之罪，經本院於九十二年三月五日以九十二年度毒聲字第三七
    一號裁定令入戒治處所施以強制戒治一年，嗣經臺灣高等法院於九十二年四月二
    十二日以九十二年度毒抗字第一五八號駁回抗告確定在案，則有本院九十二年度
    毒聲字第三七一號刑事裁定及臺灣高等法院被告全國前案紀錄表可憑。被告三犯
    施用第一級毒品罪及施用第二級毒品罪之事證明確，其犯行堪以認定，應予依法
    論科。
四、核被告上開所為，係犯毒品危害防制條例第十條第一項之施用第一級毒品罪及同
    條例第十條第二項之施用第二級毒品罪。被告因施用而持有海洛因、甲基安非他
    命之低度行為，分別為施用海洛因、甲基安非他命之高度行為吸收，均不另論罪
    。被告所犯二罪，犯意各別，行為互殊，應予分論併罰。爰審酌被告前有竊盜、
    偽造文書、侵占及違反麻醉藥品管理條例等前科（有臺灣高等法院被告全國前案
    紀錄表可考），足認其素行不佳，前因施用毒品經裁定送觀察、勒戒及判刑確定
    後，猶未遠離毒品，顯見戒毒意志薄弱，惟念施用毒品係屬自戕行為，具有病患
    人格之特質，及其在本院審理中自始坦承犯行不諱，堪認犯後態度良好等一切情
    狀，本院認公訴人之求刑（施用海洛因部分有期徒刑八月，施用安非他命部分有
    期徒刑六月），實屬妥適，爰分別量處如主文所示之刑，並定其應執行之刑，以
    示懲儆。
據上論斷，應依刑事訴訟法第二百九十九條第一項前段，毒品危害防制條例第十條第
一項、第二項，刑法第十一條前段、第五十一條第五款，判決如主文。
本案經檢察官陳弘杰到庭執行職務
中    華    民    國      九十二      年      六      月      三十      日
                                      臺灣臺北地方法院刑事第六庭
                                          法  官  吳  秋  宏
右正本證明與原本無異。
如不服本判決，應於判決送達後十日內，向本院提出上訴狀。
                                          書記官  林  碧  華
中    華    民    國      九十二      年      六      月      三十      日
附錄本案論罪科刑法條全文：
毒品危害防制條例第十條
施用第一級毒品者，處六月以上五年以下有期徒刑。
施用第二級毒品者，處三年以下有期徒刑。


司法院資訊處製作；財團法人民間司法改革基金會備份。
